# 请教合并财务报表相关问题

提问人：土拨鼠零号 时间：2015-06-16 13:57:14
有三个公司A、B及C公司，其中A公司和C公司同属于某集团内，同时为甲公司的子公司。B公司非甲公司的子公司。
目前的业务是这样的，B公司是一家贸易公司，A公司会销售产品给B公司，同时B公司也会从其他公司采购产品，C公司从B公司采购A公司的产品作为自己的原材料。A公司开销售发票给B公司，B公司开销售发票给C公司。
想问下甲公司作为母公司的集团做合并财务报表时，A公司的销售收入与C公司的采购成本是否需要抵消？

回答人：chenyiwei
1 、A向B的销售和C从B的采购这两笔交易是否存在对应关系，是否属于一揽子交易？在这一过程中B是否享有或承担存货所有权上的主要风险和报酬？（如果对照收入确认应采用“总额法”还是“净额法”的相关规定，认为B应采用“净额法”确认收入的，则意味着这两笔交易是应当在集团合并报表层面予以抵销的） 2 、这两笔交易是否均按照公允价值达成？ 3 、这一交易安排有无合理理由？B从A采购该种商品的数量和金额占其该种商品总的采购量和金额的比例是否重大？C是否为B的该种商品的唯一客户，在B的该种商品销售额中占比多大？A与B、B与C的交易条款与不从事的同类商品交易的条款相比有无特殊？

提问人：土拨鼠零号 时间：2015-06-17 09:35:30
多谢陈版~
1.A向B的销售和C从B的采购不存在直接的对应关系。B有其他的供应商，也有其他的销售对象。B在该过程中会享有承担存货所有者权上的主要风险和报酬。 2.A向B销售的价格是根据公允价值来的，B向C销售的价格与其采购价格相同，B在这中间不会产生利润。
3.实际上是两家集团构成的合营安排中的共同经营，A和C属于甲集团，B属于乙集团，从形式上来看算是有合理理由的。B从A采购的比例非常重大，大概能达到90%，C从B采购的比例也比较大，能达到70%以上。交易条款没有什么特殊的地方~~

回答人：chenyiwei
因为“B向C销售的价格与其采购价格相同，B在这中间不会产生利润”，且“B从A采购的比例非常重大，大概能达到90%，C从B采购的比例也比较大，能达到70%以上”，因此有较大的无商业实质嫌疑，还是建议尽可能抵销。